臺灣新北地方法院刑事判決
111年度審易字第619號
公  訴  人  臺灣新北地方檢察署檢察官
被      告  謝富凱



                    （另案於法務部○○○○○○○執行，暫處同署臺北監獄臺北分監）
上列被告因竊盜案件，經檢察官提起公訴（110 年度偵字第4420
9 號、111 年度偵字第627 號），本院判決如下：
    主  文
謝富凱犯侵入住宅竊盜罪，處有期徒刑肆月，如易科罰金，以新
臺幣壹仟元折算壹日；又犯踰越門窗竊盜罪，處有期徒刑肆月，
如易科罰金，以新臺幣壹仟元折算壹日。應執行有期徒刑陸月，
如易科罰金，以新臺幣壹仟元折算壹日。
未扣案之犯罪所得深藍色靴子壹雙沒收，於全部或一部不能沒收
或不宜執行沒收時，追徵其價額。
    事實及理由
壹、查被告謝富凱所犯均係死刑、無期徒刑、最輕本刑為3 年以
    上有期徒刑以外之罪，其於準備程序就被訴事實為全部有罪
    之陳述，經告知簡式審判程序之旨，並聽取其與檢察官之意
    見後，本院認無不得或不宜改依簡式審判程序進行之處，爰
    依刑事訴訟法第273 條之1 第1 項、第284 條之1 之規定，
    裁定進行簡式審判程序。
貳、本案犯罪事實及證據，除補充「被告謝富凱於111 年4 月21
    日本院準備程序及審理中之自白（參本院卷附當日各該筆錄
    ）」為證據外，餘皆引用附件即檢察官起訴書之記載。
叁、論罪科刑：
一、核被告所為，係犯刑法第321 條第1 項第1 款之侵入住宅竊
    盜罪及同條項第2 款之踰越門窗竊盜罪。被告所犯上開二罪
    間，犯意各別，行為互殊，犯罪所得及侵害法益之歸屬概為
    不同，顯係各自獨立之犯罪，應予分論併罰。
二、按犯罪之情狀顯可憫恕，認科以最低度刑仍嫌過重者，得酌
    量減輕其刑，刑法第59條定有明文。刑事審判旨在實現刑罰
    權之分配的正義，故法院對有罪被告之科刑，應符合罪刑相
    當之原則，使輕重得宜，罰當其罪，以契合社會之法律感情
    ，此所以刑法第57條明定科刑時應審酌一切情狀，尤應注意
    該條所列10款事項以為科刑輕重之標準，並於同法第59條賦
    予法院以裁量權，如認犯罪之情狀可憫恕者，得酌量減輕其
    刑，俾使法院就個案之量刑，能斟酌至當。查被告實行本件
    各該犯行所竊得之深藍色靴子1 雙、區權人第三類謄本、文
    件櫃及會議室鑰匙、廠商設備說明書等物，客觀價值非鉅，
    犯罪情節亦非至重，倘各科以法定最低本刑，仍嫌過苛，難
    謂符合罪刑相當性及比例原則，確有情輕法重之感，故依刑
    法第59條規定，就被告所為本件各該犯行均酌減其刑，以求
    衡平。
三、審酌被告案發時正值壯年之齡，為具備一般智識程度及社會
    歷練之成年人，於肢體、氣力方面並無顯然欠缺或低下之情
    狀，不思付出自身勞力或技藝，循合法、正當之途徑取得生
    活所需之物，竟恣意實行本件各該犯行，對他人家宅安寧、
    財產造成危害，皆有不該，兼衡其犯罪之動機、目的、手段
    、所竊財物之價值、另案有期徒刑罪刑執行完畢之素行實況
    、教育程度、職業、家庭經濟與生活狀況等一切情狀，分別
    量處如主文第1 項所示之刑暨定應執行之刑，並均諭知如易
    科罰金之折算標準，以資處罰。
四、被告附件犯罪事實欄一、㈠竊得之深藍色靴子1 雙，屬其犯
    罪所得，且未見實際合法發還告訴人邱邦凱之事證，基於任
    何人不能保有犯罪所得之立法原則，自應於主文第2 項宣告
    沒收，且於全部或一部不能沒收或不宜執行沒收時，追徵其
    價額。至被告附件犯罪事實欄一、㈡竊得之區權人第三類謄
    本、文件櫃及會議室鑰匙、廠商設備說明書等物，故同屬其
    犯罪所得，然分為書類文件或專用鑰匙，經濟上之價值顯然
    低微，對之沒收欠缺刑法上之重要性，故不予宣告沒收。
肆、本判決係依刑事訴訟法第310 條之2 及第454 條所製作之簡
    化判決，依法僅需記載犯罪事實、證據名稱及應適用之法條
    ，並得以簡略方式為之，如認定之犯罪事實、證據及應適用
    之法條，與檢察官起訴書之記載相同者，得引用之，附此敘
    明。
據上論斷，應依刑事訴訟法第273 條之1 第1 項、第299 條第1
項前段、第310 條之2 、第454 條（本件依刑事判決精簡原則，
僅記載程序法條文），判決如主文。
本案經檢察官范孟珊偵查起訴，由檢察官陳炎辰到庭執行公訴。
中　　華　　民　　國    111   年 　  5  　月 　 17  　日
                 刑事第二十四庭  法  官　李俊彥   
以上正本證明與原本無異。
如不服本判決，應於判決送達後20日內敘明上訴理由，向本院提
出上訴狀（應附繕本），上訴於臺灣高等法院。其未敘述上訴理
由者，應於上訴期間屆滿後20日內向本院補提理由書「切勿逕送
上級法院」。
                                 書記官  林慈恩
中　　華　　民　　國　  111 　年　   5    月    17    日
附錄本判決論罪之法律條文：
中華民國刑法第321 條
犯前條第1 項、第2 項之罪而有下列情形之一者，處6 月以上5
年以下有期徒刑，得併科50萬元以下罰金：
一、侵入住宅或有人居住之建築物、船艦或隱匿其內而犯之。
二、毀越門窗、牆垣或其他安全設備而犯之。
三、攜帶兇器而犯之。
四、結夥三人以上而犯之。
五、乘火災、水災或其他災害之際而犯之。
六、在車站、港埠、航空站或其他供水、陸、空公眾運輸之舟、
    車、航空機內而犯之。
前項之未遂犯罰之。
--------------------------------------------------------
附件：
臺灣新北地方檢察署檢察官起訴書
                                    110年度偵字第44209號
                                    111年度偵字第627號
　　被　　　告　謝富凱　男　38歲（民國00年0月00日生）
　　　　　　　　　　　　住新北市○○區○○路0段000巷00號 2樓
                        （另案在法務部○○○○○○○○○
                         ○○執行中）
　　　　　　　　　　　　國民身分證統一編號：Z000000000號
上列被告因竊盜案件，已經偵查終結，認應該提起公訴，茲將犯
罪事實及證據並所犯法條分敘如下：
　　　　犯罪事實
一、謝富凱意圖為自己不法所有，基於竊盜之犯意，分別為下列
    犯行：
  ㈠於民國110年8月10日18時49分許，在新北市○○區○○街000號5
    樓，徒手竊取邱邦凱置於該址樓梯間鞋架上之深藍色靴子1
    雙（價值新臺幣【下同】3,000元），得手後即換穿該靴子
    步行離去。嗣於翌（11）日10時許，邱邦凱外出時，察覺遭
    竊，報警處理，經警調閱監視器，始循線查悉上情。
  ㈡於110年8月20日5時34分許，至新北市○○區○○路0段00號14樓
    天臺通商大樓管理委員會會議室，見該會議室窗戶未關，即
    自該窗戶翻爬入內，徒手竊取該大樓總幹事兼保全陳鴻仁所
    管領之區權人第三類謄本、文件櫃及會議室鑰匙、廠商設備
    說明書，得手後旋步行離去。嗣於同日14時30分許，陳鴻仁
    察覺遭竊，調閱監視器並報警處理，始循線查悉上情。　　
    　
二、案經陳鴻仁、邱邦凱訴由新北市政府警察局三重分局報告偵
    辦。
　　　  證據並所犯法條
一、證據清單及待證事實
編號 證  據  名  稱 待  證  事  實 1 被告謝富凱於警詢及偵查中之供述 1.坦承犯罪事實一㈠所示之全部犯罪事實。 2.坦承於犯罪事實一㈡所示時地，監視器攝得著黑色背心、黑色長褲、赤腳並手持1袋物品之人係伊之事實。 2 告訴人邱邦凱於警詢中之指訴 於犯罪事實一㈠所示時地，察覺上開靴子遭竊之事實。 3 告訴人陳鴻仁於警詢及偵查中之指訴 犯罪事實一㈡所示時地，察覺上開物品遭竊之事實。 4 111年度偵字第627號卷附之監視器光碟1片、監視器影像截圖10張、現場照片1張 證明被告於犯罪事實一㈠所示時地，竊取上開靴子之事實。 5 110年度偵字第44209號卷附之監視器光碟1片、監視器影像截圖4張 證明犯罪事實一㈡所示時地，竊取上開物品之事實。 
二、核被告所為，係犯刑法第321條第1項第1項侵入住宅竊盜罪
    嫌、同法第321條第1項第2款踰越窗戶竊盜罪嫌。被告上開2
    次犯行，犯意各別，行為互殊，請予分論併罰。至被告上開
    竊得之物，為其犯罪所得，請依刑法第38條之1第1項前段之
    規定宣告沒收，如全部或一部不能沒收時，請依同條第3項之
    規定追徵其價額。
三、依刑事訴訟法第251條第1項提起公訴。
　　此　　致
臺灣新北地方法院
中　　華　　民　　國　 111　　年　　2 　　月　　25　　日
　　　　　　　　　　　　　　　檢　察　官  范孟珊